臺灣新竹地方法院民事裁定            
                                     111年度司繼字第65號
聲  請  人  詹昱凱  

            詹鈞皓  
            詹宥新  
兼  上三人
法定代理人  梁芙蓉  
上  四  人
代  理  人  林士淳律師
關  係  人
即受選任人  財政部國有財產署中區分署
法定代理人  趙子賢
上列聲請人聲請指定被繼承人詹智呂之遺產管理人事件，本院裁
定如下：
    主  文
指定財政部國有財產署中區分署為被繼承人詹智呂（男、民國00
年0月0日生、身分證統一編號：Z000000000號、110年11月3日死
亡、生前最後住所：新竹市○區○○路00號7樓）之遺產管理人。
准對被繼承人詹智呂之繼承人為承認繼承之公示催告。
如有被繼承人詹智呂之大陸地區以外繼承人，應自本公示催告最
後登載公報、新聞紙或其他相類之傳播工具之日起捌個月內向本
院陳報承認繼承，上述期限屆滿，無繼承人承認繼承時，被繼承
人詹智呂之遺產，於清償債權、交付遺贈物，並依法移交遺產於
大陸地區之繼承人後，如有剩餘即歸屬國庫。
聲請人應於收受本裁定之日起貳月內，將本裁定登載於公報、新
聞紙或其他相類之傳播工具，並將登載證據檢送本院。
聲請程序費用新臺幣壹仟元由被繼承人詹智呂之遺產負擔。 
    理  由
一、按被繼承人在臺灣地區之遺產，由大陸地區人民依法繼承者
    ，其所得財產總額，每人不得逾新臺幣二百萬元。超過部分
    ，歸屬臺灣地區同為繼承之人；臺灣地區無同為繼承之人者
    ，歸屬臺灣地區後順序之繼承人；臺灣地區無繼承人者，歸
    屬國庫。前條第1項之遺產事件，其繼承人全部為大陸地區
    人民者，除應適用第68條之情形者外，由繼承人、利害關係
    人或檢察官聲請法院指定財政部國有財產局為遺產管理人，
    管理其遺產。臺灣地區與大陸地區人民關係條例第67條第1
    項、第67條之1第1項分別定有明文。
二、本件聲請意旨略以：被繼承人詹智呂於民國110年11月3日死
    亡，被繼承人之第一順位繼承人即配偶梁芙蓉、子女詹鈞皓
    、詹宥新、詹昱凱係大陸地區人民，並已向本院聲明繼承，
    經本院110年度司聲繼字第7號聲明繼承事件准予備查，今為
    繼承被繼承人之遺產，爰依法聲請指定被繼承人之遺產管理
    人等語。
三、經查：聲請人主張被繼承人詹智呂於110年11月3日死亡，且
    其第一順位繼承人均為大陸地區人民之事實，業據聲請人提
    出除戶謄本、本院准予備查函等件為證，復據本院調閱前揭
    110年度司聲繼字第7號卷查核無訛。被繼承人詹智呂非退除
    役官兵且在臺灣地區無其他第一順位繼承人等情，此有本院
    依職權函查之國軍退除役官兵輔導委員會111年2月23日輔服
    字第1110013533號函、新竹○○○○○○○○111年2月25日竹市東戶
    字第1110002026號函函覆查無被繼承人詹智呂子女在卷可稽
    。則被繼承人詹智呂既非退除役官兵，在臺灣地區亦無其他
    第一順位繼承人，揆諸首揭規定，應由財政部國有財產署中
    區分署擔任遺產管理人，爰裁定如主文第一項所示，並依法
    為承認繼承之公示催告。
四、依家事事件法第127 條第4 項，裁定如主文。
五、如對本裁定抗告須於裁定送達後10日內向本院提出抗告狀，
    並繳納抗告裁判費新台幣1,000 元。
中    華    民    國    111     年   3     月    3    日
                  家事法庭司法事務官 呂欣璇